行  政  法  院  判  決                          八十八年度判字第一八三一號
    原      告  甲○○
    被      告  財政部臺灣省北區國稅局
右當事人間因綜合所得稅事件，原告不服行政院中華民國八十七年八月十九日台八十
七訴字第四○九一六號再訴願決定，提起行政訴訟。本院判決如左︰
    主  文
原告之訴駁回。
    事  實
緣原告民國八十年度綜合所得稅結算申報，被告以其漏報取自國防部中山科學研究院
（以下簡稱中科院）之薪資所得計新台幣（下同）四○五、三六○元，乃核定補徵稅
額四五、九○二元。原告不服，就取自中科院薪資所得四○五、三六○元部分，申經
復查結果，未准變更。提起訴願、再訴願，均遭決定駁回，遂提起行政訴訟。茲摘
兩造訴辯意旨於次：
原告起訴意旨及補充理由略謂︰一、系爭所得應免徵所得稅：(一)蔣總統於五十五年鑑
於國際情勢日緊，國防科技必須力求自主，以使國家屹立不搖，遂根據動員戡亂時期
臨時條款第四條戡亂時期本憲政體制授權總統得設置動員戡亂機構，決定動員戡亂有
關大政方針。第五條總統為適應動員戡亂需要，得調整中央政府之行政機構、人事機
構及其組織所授予的權力，創立中山科學研究院，並依據憲法第一百六十五條國家應
保障教育、科學、藝術工作者之生活，並依國民經濟之發展，隨時提高其待遇，第一
百六十六條國家應獎勵科學之發明與創造，保護有關歷史、文化、藝術之古蹟、古物
。第一百六十七條國家對於左列事業或個人，予于獎勵或補助．．．三、於學術或技
術有發明者。．．．為法源，核予中科院非軍職員工部分所得（即品位加給、技術加
給）免徵所得稅之租稅優惠，並稍為彌補軍文職人員同工不同酬之憾，且為網羅滯留
海外人才，歸國效命之有利因素，以憲法為國家之根本大法，第一百七十一條法律與
憲法牴觸者無效之法定鐵則，原告據此主張被告及其上級督導機關財政部引用稅捐稽
徵法第二十一條第一款追課五年稅之處分事件顯然無效。蓋部分免稅突然轉為全部所
得皆為應稅所得，實為實質的降低待遇措施，自難謂無牴觸憲法第一百六十五條依國
民經濟之發展，隨時提高其待遇之保障。就中科院之命名、創立時之背景動機、及三
十餘年的發展成就，自有憲法第一百六十五條、第一百六十六條、第一百六十七條第
三項之適用，應為無可置疑之事實。(二)再按「個人之綜合所得總額，以其全年左列各
類所得合併計算之．．．第三類：薪資所得．．．凡公、教、軍、警、公私立事業職
工薪資及提供勞務者之所得：薪資所得之計算，以在職務上或工作上取得各種薪資收
入為所得額。前項薪資包括：薪金、俸給、工資、津貼、歲費、獎金、紅利、各種補
助費及按月或按年分期給付之退休金或養老金．．．。」為所得稅法第十四條第一項
第三類所明定。同法第四條第八款「左列各種所得，免納所得稅．．．八、中華民國
政府或外國政府，國際機構、教育、文化、科學研究機關、團體，或其他公私組織，
為獎勵進修、研究或參加科學或職業訓練而給與之獎學金及研究、考察補助費等。但
受領之獎學金或補助費，如係為授與人提供勞務所取得之報酬不適用之」中之但書規
定，顯然為德不彰，牴觸憲法第一百六十七條國家應獎勵科學之發明與創造．．．第
一百六十七條第三項．．．於學術或技術有發明者．．．之保障。試問如沒有有經年
累月實驗證明，再放大架設等實際勞務（心）之提供，何來科學之發明與創造，學術
與技術之發明，原告據此主張，系爭之中科院代表國家所核予國防科技人材之品位加
給（技術加給），不論發放之形式如何，皆有憲法第一百六十六條、第一百六十七條
所明定獎勵措施所引伸出租稅優惠之免稅規定之適用。二、政府機關對人民之信賴應
予保護：(一)又按「機關之間對法條施行若有爭議，在爭議未確定前，如對人民權益有
所影響，應選擇對人民最有利之方法為之」，此乃法治國家行政權作用時之基本原則
下，為避免侵害人民的權利，依應為之當然限制。況且，如果其中之一機關施行之結
果是對人民有利之授益處分，且其依據是之前即已核定所為之行政命令或機關與人民
簽訂契約時即為之固有宣示，則縱或與其他機關間有爭議，最後結果如何，也不能因
此否認原有之授益結果，加以追回，或有追回之必要時，亦應由做成授益決定之機關
代為負擔。而此行政作用上之限制，是基於基本法理「誠信原則」，及衍伸至行政法
上即為「信賴保護原則」及「不溯及既往原則」之原理而生，以避免人民對國家法治
之不信任，而導致其他惡劣之後果（參鈞院七十年度判字第九七五號、七十一年度判
字第一一一○號、七十九年度判字第二○九五號行政法院判決要旨。）(二)故公法之爭
訟，應有右述「信賴保護原則之適用」（參鈞院七十六年判字第四七四號判決），蓋
不管行政機關之決定是否合法，除了重大且明顯之瑕疵或其違法係可歸責於納稅義務
人外，行政機關之行為一經表露於外，人民通常會對其所造成「法律狀態」之存續寄
以信賴，並依之作為行為依據，此種依據信賴，應受保護，否則人民將生活於一不確
定之法律狀態中。(1)查本案品位加給（或技術加給）應否課徵所得稅，在六十八年財
政部雖擬具辦法於六十八年十一月八日台六十八財字第一一二○四號報行政院函准備
查在案，並以台財稅第三八五○一號函復國防部；國防部及中科院秉此尊循往例，就
系爭所得仍依憲法第一百六十六條、第一百六十七條所衍伸出的租稅優惠獎勵措施（
即所得稅法第四條第八款，非但書部分）認為為免稅所得，因此並未開立扣繳憑單於
原告。甚者，稅捐稽徵機關逐年審閱中科院相關之會計資料，對系爭金額未予扣繳乙
節，皆認同中科院之主張，未予置喙，可證稅捐稽徵人員亦認定該所得為研究補助費
。就所得稅法第九十五條稽徵機關應隨時調查扣繳義務人對於有關扣繳報告是否確實
，並督促依照本法規定扣款繳納所授於稅捐稽徵人員法定稽徵認定權責，從五十五年
中科院創立以至八十年長達二十五年的認證下，原告據此認為就領受自中科院代表國
家所核予品位加給（技術加給）免稅待遇之法定效力生效，為無可置疑之事實，信賴
保護原則亦因而確立。(2)再就財稅機關之作為以觀，除前項所述外，財政部賦稅署於
八十年一月四日就納稅義務人所提出中科院非軍職人員薪資未盡合理之建言，移交桃
園縣稅捐稽徵處查明，經該處大溪分處派員調查瞭解，結果略以：「據中科院稱其員
工薪資係分本俸及品位加給『技術加給』兩部分，本俸依法課稅。至品位『技術』加
給依所得稅法第四條第八款規定為研究補助費，依法免納所得稅。」並函復納稅義務
人略以：「中科院員工研究（技術）加給，係政府為獎勵科技人員科技研究工作之研
究補助費，此研究補助費台端建議應改成單一薪俸核課綜合所得稅，以健全所得稅制
，此案俟所得稅法修正時將一併建議上級單位參採。」本案系爭所得依上開所陳，迨
至八十年稅捐稽徵機關仍為免稅所得。(3)溯自八十一年七月一日被告單位成立，對
中科院給付之「品位加給」與「技術加給」究竟可否適用所得稅法第四條第八款規定
免課所得稅，認滋生疑義，乃於八十二年四月十五日北區國稅三第八二○○七三○七
號函財政部建議「考量中科院薪給制度對研究補助費性質之加給未按個案給付，致應
列入課稅範圍之因素，採不溯既往原則；明定自八十二年度起，中科院非軍職人員研
究補助費性質之品位『技術』加給均應列入薪資所得扣繳範圍，並應依法申報綜合所
得稅。」以１、政府機關乃屬一體，尚不得因編制之改變，而否認前者作為，是以在
未有新函令發布前，自不應因編制之改變，肆意將免稅所得為應稅所得。２、又被告
亦坦承系爭品位加給（技術加給）究竟是否合於免稅要件滋生疑義。３、再就被告於
該函中亦建議「採不溯既往原則；明定自八十二年度起．．．」依右述足證財稅機關
亦認定系爭品位加給（技術加給）為免稅所得，政府對於人民信賴應予保護。三、其
他有利原告之見解：(一)所得稅法第四條第八款免納所得稅之立法意旨，在於給付的本
質，獎勵參與科學研究，且該文未明文規定給付方式與支給標準，被告竟以中科院給
付方式和支給標準，認定為職務上或工作上提供勞務所取得之報酬，而不就其給付的
本質認定，實有違反立法精神；且中科院在職務上或工作上提供勞務所取得之報酬已
在本俸給予比照公務員之薪俸。(二)被告採信中科院八十一年十一月三日八十一訓誠字
第一六八七三號函之給付方式和支給標準，但該函有利原告為「本院於五十五年奉准
成立時，為配合羅致尖端科技人才，以順利發展國防武器研究發展任務，特奉國防部
蔣故部長核定，發給科技人員研究補助費及協助研究之技術員技術津貼」；顯然被告
已扭曲蔣故總統經國先生時任國防部部長核定，發給科技人員研究補助費之本質。(三)
聯合報八十七年二月二十六日報導；今年起中小學教師之課後輔導、暑期藝術活動所
得，要開始繳納所得稅。檢視此篇報導，原告赫然發現財稅單位並未就另發現應徵之
稅捐者，依法應補徵教職員五年漏稅額並予於處罰，僅以「不瞭解」一詞帶過，顯示
財稅單位也以另發佈新解釋後才徵稅。(四)被告於決定書中均引用「品位加給」一詞，
而原告當年度員工薪俸通知單影印本上之研究補助費簡稱「研補費」，另有關「品位
加給」一詞，在中科院員工薪俸通知單係八十三年起用，如當年員工薪俸通知單影本
，並自當年度起中科院已將該款額併入核發之扣繳憑單中，原告且已依據申報，貴院
當可查察；此乃因中科院雖然從七十五年為配合國軍科技品位制度，將研究補助費轉
換為品位加給，名稱改變，本質不變，稽徵機關也逐年查證確認為研究補助費，所以
中科院也一直使用研補費，直到八十二年財政部另行新解釋，中科院才修正薪俸通知
單改為品位加給，在在顯示該筆所得，從八十二年財政部與國防部才另行新解釋，應
從八十三年起徵收。(五)八十七年七月一日起中科院非軍職人員適用勞動基準法以前，
國防部是以軍事審判法「第三條左列各款之人，視同現役軍人：一、陸海空軍所屬軍
用文職人員及專任聘僱人員。二、文職公務員兼任軍職，於戰時負有作戰任務，而犯
陸海空軍刑法或其特別法與軍事有關之罪者。三、．．．。」來規範中科院所有非軍
職員工之所有行為（蓋中科院每當研發完成一新式武器移交三軍時，必須與現役軍人
聯合演習，一以驗證武器性能，二以教導國軍官兵操作技巧，甚或於民國八十五年中
共以Ｍ族飛彈對台灣進行實彈實射恐嚇時，中科院非軍職人員即被視同現役軍人，奉
派至金門等各防禦陣地，操作各種新式武器，執行真正作戰任務。因此，國家對於中
科院非軍職員工，就其權利及義務相對分擔及分享之原則，不能只要求盡義務而不分
享權利。國防部及中科院為彌補軍職與文職員工同工不同酬，比照所得稅法第四條第
一款現役軍人之薪餉免稅之條文，核給非軍職員工品位（技術）加給，又為了獎勵研
發吸收人才，依財政部台財稅第三八五○一號函自行認定系爭所得免稅，因此，系爭
所得免稅的依據是有堅實法律基礎的；縱然時空環境改變，為了稅賦公平如果必須變
更，全面取消軍公教免稅待遇，亦應明令公告後免於追課過去五年之稅，準用相同起
課標準，同步一體實施，方為合於法理。財政部基於「信賴保護原則」，對性質雷同
之中小學教師課外課輔之所得不予追溯五年。財政部以行政權發布解釋令，採用不同
起課標準而厚此薄彼，行政權高於母法產生一國數制的不公平現象。已違背賦稅法定
公平之原則，顯然又違背了憲法第七條所明文規定的「中華民國人民，無分男女宗教
種族階級黨派，在法律上一律平等」條文，無法叫人心服。四、綜合上述，足證財稅
機關引用所得稅法第四條第八款中但書規定及稅捐稽徵法第二十一條第一款之敘述欲
追課中科院非軍職員工受領自國防部及中科院代表國家所核予之品位（技術）加給免
稅部分之所得稅，顯然有不能適用之違誤。為此恭請鈞院依職權召開言詞辯論並命令
中山科學研究院參加訴訟後，判決一再訴願決定及原處分均撤銷等語。
被告答辯意旨略謂︰一、經查中科院之預算雖分別依計畫編列人事費支應其員工之各
項給與，但實際上領受「科技品位加給」或「技術津貼」之非軍職人員，無論配屬之
單位或參與不同計畫，悉依該院所訂「科技人員品位支給標準表」、「技術員薪給標
準表」之等級，每月按級定額領取「科技品位加給」或「技術津貼」。該院與其聘僱
人員之約定事項亦載明所指薪給，除實物代金及眷補費外，包括全部給與，是以該院
非軍職人員所領受之「科技品位加給」或「技術津貼」，核屬其因提供勞務所取得之
報酬，另被告於八十二年間曾派員前往該院現場瞭解結果，該院支付非軍職人員之「
科技品位加給」及「技術津貼」係採按月給付方式，原核定以系爭薪資所得（研究補
助費或品位加給）四○五、三六○元，併課當年度綜合所得額，核定應補稅額四五、
九○二元，要無不合。二、至原告主張於申報所得稅時，即依當年度扣繳憑單誠實申
報，而今中科院復掣發扣繳憑單，被告怠於事實之認定，而以扣繳憑單之掣發與否為
課稅之認定標準，且在認定標準未明確前，追溯補徵系爭所得之綜合所得稅，實有悖
依法課稅原則乙節：按財政部六十八年十一月三十日台財稅第三八五○一號函釋，中
科院發給研究人員之研究加給依職級按月定額發給者，應屬各該研究人員之薪資所得
，應於給付時應依法辦理扣繳，所得人並應於年度結算申報時合併申報課稅，並自六
十九年一月起適用。是「品位加給」屬薪資所得應合併申報課稅已臻明確，原告主張
顯係對法令之誤解。三、原告另主張稅捐稽徵人員逐年審閱中科院相關之會計資料，
對系爭金額未予扣繳，均未予置喙，顯證同意中科院對該所得性質認定為研究補助費
，屬免稅範圍乙節，查就中科院系爭「品位加給」或「技術津貼」是否依法扣繳、申
報情事，於被告成立前即八十年元月間經桃園縣稅捐稽徵處大溪分處去函中科院請依
法辦理，被告成立後亦先後多次函請中科院提示資料供核，此有被告所屬大溪稽徵所
八十三年一月二十二日北區國稅大溪審第00000000號等函件可稽，是原告主
張委無足採。四、且按現行所得稅法對此相關之規定條文，係於五十二年制訂迄今，
對系爭「品位加給」及「技術津貼」應依法課徵所得稅之規定並未修正，被告依所得
稅法規定補徵八十年度綜合所得稅，依法並無不合。至中小學教師之所得與系爭「品
位加給」、「技術加給」並不相同，且相關中小學教師課後輔導所得是否免稅，是否
自今年補徵，財政部尚未函釋辦理，其與本案之補徵無涉。原告之訴為無理由，請判
決駁回等語。
    理  由
按中華民國政府或外國政府，國際機構、教育、文化、科學研究機構、團體，或其他
公私組織，為勵進修、研究或參加科學或職業訓練而給與之學金及研究、考察補
助費等所得，免納所得稅。但受領之學金或補助費，如係為授與人提供勞務所取得
之報酬，不適用之，為行為時所得稅法第四條第八款所規定。又凡公、教、軍、警、
公私事業職工薪資及提供勞務者之所得，為薪資所得，該項所得之計算，以在職務上
或工作上取得之各種薪資收入為所得額；前項薪資包括薪金、俸給、工資、津貼、歲
費、金、紅利、各種補助費及按月或按年分期給付之退休金或養老金。但為雇主之
目的，執行職務而支領之差旅費、日支費及加班費不超過規定標準者，及依同法第四
條規定免稅之項目，不在此限，復為同法第十四條第一項第三類所明定。本件原告八
十年度綜合所得稅結算申報，被告初查以其漏報取自中科院之薪資所得計四○五、三
六○元，乃核定補徵稅額四五、九○二元。原告不服，以系爭所得係研究補助費，依
行為時所得稅法第四條第八款規定，應屬免稅所得，且系爭所得係依研究計畫專案申
請及依各員工參與程度分別計算發放，並非定額給付，於會計上採按月給付僅屬權衡
變通辦法，其性質符合財政部六十八年十一月三十日台財稅字第三八五○一號函釋，
稽徵機關逐年至中科院查閱相關會計資料，亦對系爭所得未予扣繳一節未予置理，中
科院據以認定系爭研究補助費係屬免稅所得，應屬合法、適當，稽徵機關於經過數年
後始為應稅主張，有違信賴原則云云，申經復查結果，以原告為中科院非軍職員工，
八十年度領取中科院薪資中之四○五、三六○元屬品位加給，為其所不爭，而中科院
之預算雖分別依計畫編列人事費支應員工之各項給與，然領受科技品位加給或技術津
貼之非軍職人員，無論配屬之單位或參與不同計畫，悉依該院所訂「科技人員品位加
給支給標準表」「技術員薪給標準表」之等級，每月按級定額領取科技品位加給或技
術津貼。中科院聘僱人員之約定事項亦載明薪給除實物代金及眷補費外，包括全部給
與，業經被告所屬大溪稽徵所赴中科院查閱資料瞭解無誤，並為中科院八十一年十一
月三日八十一訓誠字第一六八七三號函所明示，系爭品位加給自始即屬薪資所得，自
應依法合併申報繳稅，原核定並無不合，乃未准變更。至原告起訴主張：就中科院之
命名、成立背景及動機以及三十年來之研發成就，自有憲法第一百六十五條、第一百
六十六條、第一百六十七條所定勵措施引伸出之租稅優惠免稅規定之適用。所得稅
法第四條第八款但書牴觸憲法。中科院給予科技人才之品位加給或技術加給，不論發
給之形式如何，皆有上述憲法規定引伸出租稅優惠免稅規定之適用。而財政部（六十
八）台財稅字第一一二○、第三八五○一號函，仍確定依上述租稅優惠予以免稅，中
科院亦始終未開立扣繳憑單，稽徵機關逐年審查該院預算亦未予置喙。信賴保護原則
因而確定。嗣縱認原先之承諾有更改必要，亦必採不溯既往原則。且依軍事審判法第
三條規定，中科院之非軍職員工視同現役軍人，其所得縱予取消免稅待遇，亦應準用
軍人、同步實施，免予追繳五年前所得，方為合理云云。惟查憲法規定提高從事教育
、科學等工作者之待遇，並不表示該項工作者其所得享有免稅之特權。原告指所得稅
法第四條第八款但書之規定違憲云云，要無可取。又本件中科院之預算雖分別依計畫
編列人事費支應其員工之各項給與，但實際上領受「品位加給」或「技術津貼」之非
軍職人員，無論配屬之單位參與不同計畫，均依該院所訂「科技人員品位加給支給標
準表」、「技術員薪給標準表」之等級，每月按級定額領取科技品位加給或技術津貼
。且該院與其聘僱人員之約定事項亦載明所指薪給，除實物代金及眷補費外，包括全
部給與，其非軍職人員所領受之科技品位加給或技術津貼，核屬因提供勞務所取得之
報酬，應無行為時所得稅法第四條第八款免納所得稅規定之適用。況被告於八十二年
間派員前往該中科院瞭解結果，其支付非軍職人員之科技品位加給及技術津貼確係按
月給付方式，復經中科院八十一年十一月三日（八一）訓誠字第一六八七三號函致被
告，說明該院各類薪資扣繳所得稅狀況：「以該院於年度開始即訂有各項研究計畫，
並按照研究計畫逐月實施。各項研究計畫除一般經費外，為獎勵科技人員竭盡心智參
與研發工作，另編列研發人員研究補助費及技術津貼。為便利作業，研發人員研究補
助費係採按月發放方式，再經由成本歸戶手續，回歸計畫預算內（研究補助費採個案
給付，必將增加人力及作業之負擔，不符經濟效益）」等語。足見中科院給付非軍職
員工之品位加給及技術津貼之所得，屬經常性研究補助費給與，且依職級按月定額支
給，為提供勞務所取得之報酬，依行為時所得稅法第四條第八款但書及第十四條第一
項第三類之規定，核非屬免稅之所得。系爭應納稅款，既未逾稅捐稽徵法第二十一條
所定核課期間，被告依上開所得稅法規定、發單補徵稅款，核與租稅法定之原則無違
。又軍事審判法第三條第一、二款係指關於在軍事機關從事軍事工作之非軍職人員，
因犯軍法而應受軍法審判者而言，於本件應負公法上納稅義務之規定，無其適用。至
所稱信賴保護原則，係指人民信賴政府機關之決定，就其生活關係已有適當之安排，
應給予保護或給予合理補償而言。本件財政部（六十八）台財稅字第三八五○一號函
釋說明：「一、凡依職級按月定額發給者，應屬各該研究人員之薪資所得，應於給付
時應依法辦理扣繳，所得人並應於年度結算申報時合併申報課稅。二、如係按研究計
劃個案給付、並非通案按職級按月給付者，則為研究補助費，依法可免納所得稅。三
、如屬第一種情形，中科院以往未依法扣繳，所得人以往年度亦未申報納稅者，應即
請中科院轉知各所得人自行向稽徵機關補報並補繳應納稅款，可免予處罰，自六十九
年一月起，中科院應於給付時依法扣繳，所得人應於每年終後合併申報綜合所得稅。
．．．」並未就系爭依職級按月定額發給之所得為應予免稅之承諾，自無信賴保護原
則之適用。且首揭所得稅法之規定自五十二年制訂迄今一直未變更，僅就解釋該條文
文義加以闡明稅法之行政院及財政部之函釋見解有異，而有變更，則上開函釋之變更
應追溯至首開稅法頒布時生效適用，此觀行政院七十八年四月二十九日台七十八規字
第一○九四號函釋說明二前段亦闡明：「如行政機關本於職權就法規條文規定有欠明
確而就條文文義加以闡明者，自法規生效之日有其適用，此類解釋函（令）之生效日
應無疑義。」而前揭財政部六十八年台財稅第三八五○一號及行政院八十四年台財稅
第三七○○七號函，即屬此類解釋函，自應自首開稅法頒布生效之日適用。至中小學
教師課後輔導等所得，與本件系爭所得，性質上並非相同之事件，本件被告對原告課
稅之處分，亦無違平等原則，另納稅義務人如有所得稅法第十四條第一項各類之所得
，即應依同法第七十一條規定申報納稅，而所得稅法第九十五條之規定，僅係為加強
課稅資料之正確性，授予稽徵機關調查及督促扣繳義務人對於扣繳報告之確實，是尚
不因稽徵機關未為調查或督促扣繳義務人，即認納稅義務人就其取得之所得不負申報
納稅之義務。從而，被告依據首揭法律規定，課徵原告本件系爭所得稅，無違憲法第
一百六十五條、第一百七十一條及中央法規標準法第十一條之規定。又所得稅法第九
十四條固規定「扣繳義務人於扣繳稅款時，應通知納稅義務人，並依本法第九十二條
之規定，填具扣繳憑單發給納稅義務人，如原扣稅額與稽徵機關核定稅額不符時，扣
繳義務人於繳納稅款後，應將溢扣之款退還納稅義務人：不足之數由扣繳義務人補繳
，但扣繳義務人得向納稅義務人追償之。」惟此乃課與扣繳義務人有關扣繳義務之規
定，而非用以免除納稅義務人之納稅義務，或變更納稅義務人之納稅義務順位。本件
原告既有就本件所得繳納所得稅之義務，被告向原告開徵本件所得稅，即無不合，至
有關財政部八十七年二月一十六日台財稅字八六一九○二一五三號函所示中小學教師
課外輔導所得起課所得稅時機一節，查本件原告之所得應課徵所得稅，係行為時所得
稅法第四條第八款之規定，而財政部早於六十八年間即以六十八年十一月三十日台財
稅第三八五○一號函再次揭示此意旨，已如前述，此與前開中小學教師課外輔導所得
應自何時起課所得稅，分屬二事，原告自不得據該例謂其本件所得亦不得起課所得稅
。而所得稅法就不同之所得如何課徵所得稅，定有不同之規定，原屬立法上之需要，
原告未具與他人相同之資格，而於稅捐之課徵上有所差異，事屬正常。此與憲法保障
人民之平等權原無牴觸，原告訴稱其本件所得應與現役軍人同享免稅優惠云云，亦非
可據。綜上所述，本件原處分洵無違誤，一再訴願決定，遞予維持，俱無不合。原告
起訴意旨，難謂為有理由，應予駁回。又本件事證已極明確，原告請求行言詞辯論及
命中山科學研究院參加訴訟，本院認無必要，併予明。
據上論結，本件原告之訴為無理由，爰依行政訴訟法第二十六條後段，判決如主文。
中    華    民    國     八十八      年      五      月       七        日
                    行 政 法 院 第 五 庭
                                審 判 長 評  事      廖  政  雄
                                         評  事      林  家  惠
                                         評  事      吳  明  鴻
                                         評  事      趙  永  康
                                         評  事      沈  水  元
右  正  本  證  明  與  原  本  無  異
                                         法院書記官  陳  佩  玲
中    華    民    國     八十八      年      五      月       十        日
